# 同一控制下合并/处置子公司，合并报表的编制为什么是不对称的？

提问人：winroyal 时间：2017-01-16 11:30:02
会计准则中，同一控制下的企业合并，合并方的合并报表需要调整期初数/上年数，视同被合并方一直存续在合并方的报表中。
而处置子公司时，却不调整资产负债表期初数。
为什么？
会计准则 33 号 第三十二条 母公司在报告期内因同一控制下企业合并增加的子公司以及业务，编制合并资产负债表时，应当调整合并资产负债表的期初数，同时应当对比较报表的相关项目进行调整，视同合并后的报告主体自最终控制方开始控制时点起一直存在。
因非同一控制下企业合并或其他方式增加的子公司以及业务，编制合并资产负债表时，不应当调整合并资产负债表的期初数。
第三十三条 母公司在报告期内处置子公司以及业务，编制合并资产负债表时，不应当调整合并资产负债表的期初数。
利润表和现金流量表也是一样的不对称。

回答人：chenyiwei
这个很难有完美的理论解释，因为要解释这个问题就必须首先明确权益结合法的实质和理论依据，但目前对这个问题尚无完整、系统的理论阐释。目前能做的就是按准则既有的规定执行就可以了。